【裁判字號】    90,毒抗,661
【裁判日期】    900831
【裁判案由】    毒品危害防制條例
【裁判全文】
臺灣高等法院刑事裁定                              九十年度毒抗字第六六一號
    抗  告  人
    即  被  告    甲○
右列抗告人因毒品危害防制條例案件，不服臺灣臺北地方法院中華民國九十年七月十
日裁定（九十年度毒聲字第一五○九號）提起抗告，本院裁定如左：
    主  文
抗告駁回。
    理  由
一、本件抗告意旨略以：抗告人即被告甲○否認為警查獲當日有施用第二級毒品亞甲
    二氧基（ＭＤＭＡ），乃原審法院未予採酌，爰依法抗告云云。
二、經查：被告甲○於民國八十九年九月三十日上午八時三十分許之採尿前九十六小
    時內，在不詳地點施用第二級毒品亞甲二氧基本乙基胺（ＭＤＭＡ），為警於八
    十九年九月三十日上午六時許，在臺北市大安區○○○路○段二九九號地下室Ｆ
    ＡＣＥＰＵＢ內查獲。被告雖於警訊中否認上揭犯行，經警採集其尿液以免疫學
    分析法及薄層層析法檢驗結果呈第二級毒品ＭＤＭＡ陽性反應，此有台北市立療
    養院煙毒尿液檢驗報告書一紙附卷可稽。另經行政院國軍退除役官兵輔導委員會
    臺北榮民總醫院以「氣相層析質譜儀」確認檢驗之結果，亦檢測出有Ｎ─α二甲
    基─３．４．（亞甲二氧基）苯乙基胺（ＭＤＭＡ）反應，此亦有行政院國軍退
    除役官兵臺北榮民總醫院臨床毒物科檢驗報告一紙附卷可稽（均詳見九十年度毒
    偵字第一六五六號卷）。且按「食用亞甲二氧基（ＭＤＭＡ）後，可由尿液檢出
    之時限，會隨著個人食用的劑量及體質代謝速度不同而有所差異。根據國外文獻
    資料報導，亞甲二氧基（ＭＤＭＡ）之主要代謝物二亞甲二氧基（ＭＤＡ）之半
    衰期為九至十九小時。服用五０ｍｇ之亞甲二氧基（ＭＤＭＡ）後，有百分之七
    十二之劑量會在七十二小時內檢測出來。資料顯示若要達到幻覺現象則需服用一
    ００至一五０ｍｇ以上。因此可推測尿液平均可檢出之時限將大於七十二小時之
    事實」，有行政院國軍退除役官兵臺北榮民總醫院於八十九年十月二十日（八九
    ）北總內字第０八五七０號函暨檢附之檢出時限相關資料存卷可憑（詳見原審卷
    ）。職此，被告之尿液送台北市立療養院檢驗及台北榮民總醫院複驗，既均驗有
    亞甲二氧基（ＭＤＭＡ）陽性反應，則被告甲○於八十九年九月三十日上午八時
    三十分許採尿前九十六小時內（不含為警查獲後）確有施用第二級毒品亞甲二氧
    基（ＭＤＭＡ）之事實至明，被告辯稱當時係因誤飲他人飲料其並未施用一節，
    顯係卸責之詞，不足採信，其施用毒品之犯行堪予認定，原審依毒品危害防制條
    例第二十條第一項及觀察勒戒處分執行條例第三條第一項規定，裁定將被告甲○
    送勒戒處所觀察、勒戒，經核並無不合，是本件抗告為無理由，應予駁回。
據上論結，應依刑事訴訟法第四百十二條，裁定如主文。
中      華      民      國     九十     年      八      月    三十一    日
                              臺灣高等法院刑事第二十一庭
                                  審判長法  官  葉  騰  瑞
                                        法  官  黃  國  忠
                                        法  官  江  國  華
右正本證明與原本無異。
不得再抗告。
                                        書記官  吳  碧  玲
中      華      民      國      九十     年     八    月    三十一      日


司法院資訊處製作；財團法人民間司法改革基金會備份。
